臺灣高等法院臺南分院刑事判決　　　　　九十一年度上易字第一六號　Ａ
　　　上　訴　人
　　　即　被　告　乙　○　○
右上訴人因竊盜案件，不服臺灣台南地方法院九十年度易字第二一六一號中華民國九
十一年七月十六日第一審判決（起訴案號：臺灣台南地方法院檢察署九十年度偵字第
九０八四號），暨移送併辦（九十一年度偵字第五三七九號），本院判決如左：
      主      文
原判決撤銷。
乙○○連續攜帶兇器毀壞安全設備竊盜，處有期徒刑柒月。
      事      實
一、緣乙○○本為收購並出售廢鐵等物為業之人，基於意圖為自己不法所有之概括犯
    意，於民國九十年八月間行經台南市○○區○○段五九二地號處時，發現甲○○
    於該處堆放廢鐵與廢汽車無人看管，遂於九十年八月七日上午向不知情之大瑰有
    限公司（下稱大瑰公司）負責人魏碧琴表示欲出售一批廢鐵予大瑰公司。魏碧琴
    不疑有他，乃請不知情之蔡金能駕駛車號二Ｈ—六八八號大貨車先後於九十年八
    月七日上午十一時許及同年月八日上午八時許，隨同乙○○至前開地點。乙○○
    攜帶類似鐵剪之兇器毀壞（剪斷）該處鐵門數字號碼鎖之安全設備，再囑不知情
    之蔡金能駕車入內分別載運價值新台幣（下同）一千三百元及四千四百五十元之
    廢鐵等物，以此方法竊得甲○○放置於前開地點之廢鐵等物。乙○○復於九十年
    八月八日下午二時許，向明家廢鐵五金實業有限公司（以下簡稱明家公司）佯稱
    欲出售廢鐵等物，明家公司不知有異，遂通知雇用之司機王仁祥，並命其與乙○○聯絡。乙○○待不知情之王仁祥與其聯絡後，即引領王仁祥所駕車號九Ｊ—六
    七六號大貨車至前揭甲○○放置廢鐵處載運廢鐵，嗣於王仁祥載運廢鐵（重約一
    千公斤）正欲離開時，為適至該處巡視之甲○○報警當場查獲。乙○○復於九十
    一年五月十九日上午十一時許，騎乘車號ＶＧＸ—八二七號機車，至位於台南縣
    新市鄉大營村三二九號東雲紡織有限公司（以下東雲公司）電務課倉庫前，翻越
    東雲公司牆垣（無故侵入建築物部分未據告訴），復進而翻越東雲公司電務課倉
    庫未上鎖窗戶之安全設備，入內徒手竊取銅製配電盤四片。嗣為東雲公司員工丙○○當場發現，報警後當場查獲，並扣得銅製配電盤四片（業已發還）。
二、案經台南市警察局第三分局報告台灣台南地方法院檢察署檢察官偵查起訴，暨移
    送併辦。
      理      由
一、訊據上訴人即被告乙○○雖坦承於九十一年五月十九日上午十一時許，至東雲公
    司竊取銅製配電盤四片，及於九十年八月七日至同年月八日，分別向大瑰公司及
    明家公司表示欲出售存放於台南市○○區○○段五九二地號土地處之廢鐵等物，
    並曾引導證人蔡金能與王仁祥至前開地點載運前開廢鐵物品等情，惟矢口否認涉
    有竊盜被害人甲○○所有前揭廢鐵等物部分犯行，辯稱：伊係向一黃姓綽號「阿
    欽」男子以五萬元之對價購買存放於台南市○○區○○段五九二地號土地處之廢
    鐵等物，不知該黃姓男子並非實際所有權人云云。經查：
（一）被告於九十一年五月十九日上午十一時許，至東雲公司竊取銅製配電盤四片等
      情，業據被告於偵審中自承不諱，核與證人丙○○於警訊指述發現被告竊盜犯
      行情節相符，並有證人丙○○簽具之贓物認領保管單一紙在卷可稽，被告此部
      分自白與事實相符，堪以採信。
（二）被告於九十年八月七日上午向證人魏碧琴表示欲出售一批廢鐵，經證人魏碧琴
      通知證人蔡金能駕車分別於九十年八月七日上午十一時許及同年月八日上午八
      時許，兩次至台南市○○區○○段地五九二號處載運廢鐵等物；及於九十年八
      月八日下午二時許，向明家公司表示欲出售廢鐵等物，並由明家公司通知證人
      王仁祥，隨同被告至前開地點載運重約一千公斤之廢鐵物品等情，業據被告於
      偵審中自承不諱，核與證人魏碧琴、蔡金能及王仁祥於偵審中證述，及被害人
      甲○○指訴失竊情節相符，復有已損壞之數字號碼鎖一只可稽，而該號碼鎖經
      本院當庭勘驗結果，扣環部分切口平整，顯係遭類似鐵剪之兇器剪斷。又被告
      於偵審中對於出售本案廢鐵等物予其之綽號「阿欽」男子之年籍、電話、地址
      等聯絡方式，均供承毫無所悉云云，是以被告一正常之成年人，竟會與一位原
      不相識，全然陌生之人進行交易，實與常情有違。復觀被告所辯：其與綽號「
      阿欽」之人交易總價五萬元，業已交付二萬五千元，尚有二萬五千元之價金待
      交貨完畢後，始行交付云云，則被告仍須給付所餘價金，尚有與黃姓綽號「阿
      欽」之人聯絡之必要，衡諸常情，被告於訂約交付定金之際，應會向綽號「阿
      欽」之人索取聯絡方式，當無就綽號「阿欽」之人之聯絡方式均無所悉，僅賴
      被告所云無法主動聯絡，但可於該處巧遇之不確定方式聯絡之理。堪認被告辯
      稱係向黃姓綽號「阿欽」之男子購買前開廢鐵等物，並無竊盜云云，顯係事後
      卸責之詞，委無可採。另證人即被告之妻王薏如雖於原審調查時證稱：曾目睹
      被告交付定金予綽號「阿欽」之人云云。惟證人王薏如本係被告之配偶，關係
      密切，其證詞是否真實已非無疑，況被告於偵查中經檢察官訊問時，兩度表示
      並無人看到與綽號「阿欽」之人交易之過程（參見九十年度偵字第九０八四號
      第五頁、第十三頁），其事後另供稱其妻目睹其與綽號「阿欽」交易過程，並
      偕同到院供證，顯係事後卸責之詞，證人王薏如證稱目睹被告綽號「阿欽」之
      人交易過程云云，應係迴護被告之詞，尚難採為對被告有利之認定。綜上所述
      ，被告犯行明確，應依法論科。
二、核被告所為係犯刑法第三百二十一條第二款、第三款之攜帶兇器毀壞安全設備（
    利用證人蔡金能竊盜部分）竊盜罪、踰越安全設備及牆垣竊盜罪（竊盜東雲公司
    配電盤部分），及第三百二十條第一項之普通竊盜罪（利用證人王仁祥竊盜部分
    ）。被告利用不知情之證人蔡金能、王仁祥竊盜，為間接正犯。又被告先後多次
    犯行時間緊接，觸犯構成要件相同之罪名，顯係基於概括犯意為之，為連續犯，
    僅論以一情節較重之攜帶兇器毀壞安全設備竊盜罪處斷，並加重其刑。公訴意旨
    雖未被告竊盜東雲公司配電盤部分犯行起訴，惟此部分與被告被訴前開竊盜被害
    人甲○○所有廢鐵部分犯行，具有連續犯關係，為裁判上一罪，應為起訴效力所
    及，本院自得併予審理。
三、原審予以論罪科刑固非無見，惟查：被告攜帶類似鐵剪之兇器毀壞該處鐵門數字
    號碼鎖扣環之安全設備，再囑不知情之蔡金能等行竊，原判決未論以攜帶兇器毀
    壞安全設備竊盜罪即有未洽。被告上訴意旨猶執前詞，否認犯罪，雖不足採，惟
    原判決既有可議，自應由本院將原判決撤銷改判。爰審酌被告犯罪動機、手段、
    所得財物、犯罪後坦承部分犯行之態度等一切情狀，量處如主文所示之刑，以資
    懲儆。
四、據上論斷，應依刑事訴訟法第三百六十九條第一項前段、第三百六十四條、第二
    百九十九條第一項前段、刑法第五十六條、第三百二十一條第二款、第三款，判
    決如主文。
本案經檢察官蘇南桓到庭執行職務。
中    華    民    國      九十一      年      十      月        三      日
                                  臺灣高等法院臺南分院刑事第二庭
                                      審判長法官  游    明    仁
                                            法官  陳    清    溪
                                            法官  蘇    重    信
右正本證明與原本無異。
不得上訴。
                                      法院書記官  李    珍    鳳
中    華    民    國      九十一      年      十      月        四      日
附錄法條：
中華民國刑法第三百二十一條
犯竊盜罪而有左列情形之一者，處六月以上、五年以下有期徒刑：
一  於夜間侵入住宅或有人居住之建築物、船艦或隱匿其內而犯之者。
二  毀越門扇、牆垣或其他安全設備而犯之者。
三  攜帶兇器而犯之者。
四  結夥三人以上而犯之者。
五  乘火災、水災或其他災害之際而犯之者。
六  在車站或埠頭而犯之者。
前項之未遂犯罰之。
